【裁判字號】    98,訴,1010
【裁判日期】    980429
【裁判案由】    毒品危害防制條例
【裁判全文】
臺灣板橋地方法院刑事判決              98年度訴字第1010號
公  訴  人  臺灣板橋地方法院檢察署檢察官
被      告  甲○○
上列被告因違反毒品危害防制條例案件，經檢察官提起公訴（98
年度毒偵字第1000號），本院合議庭以裁定進行簡式審判程序，
判決如下：
    主  文
甲○○施用第一級毒品，累犯，處有期徒刑拾月；扣案注射針筒
壹支沒收。又施用第二級毒品，累犯，處有期徒刑陸月。應執行
有期徒刑壹年貳月；扣案注射針筒壹支沒收。
    事  實
一、甲○○前因施用毒品案件，經本院以88年度毒聲字第844 號
    裁定將其送往勒戒處所觀察、勒戒後，認無繼續施用毒品之
    傾向，由臺灣板橋地方法院檢察署檢察官以88年度偵字第40
    45號為不起訴處分確定；復因施用第一級、第二級毒品案件
    ，經本院以91年度毒聲字第2008號、第2408號裁定將其送往
    勒戒處所觀察、勒戒後，認有繼續施用毒品之傾向，再經本
    院以91年度毒聲字第2654號裁定令入戒治處所施以強制戒治
    ，嗣甲○○因強制戒治成效經評定為合格，無繼續戒治之必
    要，乃再由本院以92年度毒聲字第1898號裁定停止戒治，所
    餘戒治期間付保護管束，而於民國92年8 月19日保護管束期
    滿未經撤銷，視為強制戒治期滿；甲○○上開施用第一級、
    第二級毒品犯行，亦經檢察官提起公訴，由本院以91年度訴
    字第2040號分別判處有期徒刑8 月、有期徒刑6 月，應執行
    有期徒刑1 年確定（已執行完畢）；甲○○又因施用第一級
    、第二級毒品案件，經本院以94年度訴字第2600號分別判處
    有期徒刑1 年、有期徒刑8 月，應執行有期徒刑1 年6 月確
    定，嗣再經法院裁定減刑並定其應執行有期徒刑9 月確定，
    而於96年7 月16日執行完畢。詎甲○○仍不知悔改，其明知
    海洛因及甲基安非他命分別為毒品危害防制條例第2 條第2
    項第1 款、第2 款所規定之第一級毒品及第二級毒品，竟基
    於施用第一級毒品海洛因之犯意，於98年1 月21日晚間8 時
    許，在臺北縣土城市○○路某址加油站廁所內，以將海洛因
    加水稀釋後再以針筒注射入體內之方式，施用第一級毒品海
    洛因；另基於施用第二級毒品甲基安非他命之犯意，於同日
    晚間7 時許，亦在上址加油站廁所內，以將甲基安非他命置
    於玻璃球吸食器內加熱燒烤吸食其煙霧之方式，施用第二級
    毒品甲基安非他命（該吸食器業經丟棄而滅失）；嗣於98年
    1 月21日晚間9 時25分許，在臺北縣土城市○○路74巷3 弄
    8 號前為警查獲，並扣得甲○○所有供其施用海洛因所用之
    注射針筒1 支。
二、案經臺北縣政府警察局土城分局報請臺灣板橋地方法院檢察
    署檢察官偵查起訴。
    理  由
一、上揭事實，業據被告甲○○於本院審理時坦白承認；且被告
    於為警查獲後所採集之尿液，經送請臺灣檢驗科技股份有限
    公司以酵素免疫分析法初步檢驗、氣相層析質譜儀確認檢驗
    之檢驗結果，確呈海洛因代謝物嗎啡及甲基安非他命陽性反
    應，有該檢驗機構出具之濫用藥物檢驗報告1 紙附卷可稽；
    此外，復有注射針筒1 支扣案可資佐證，足認被告上開自白
    ，核與事實相符。又被告前因施用毒品案件，經本院以88年
    度毒聲字第844 號裁定將其送往勒戒處所觀察、勒戒後，認
    無繼續施用毒品之傾向，由臺灣板橋地方法院檢察署檢察官
    以88年度偵字第4045號為不起訴處分確定；復因施用第一級
    、第二級毒品案件，經本院以91年度毒聲字第2008號、第24
    08號裁定將其送往勒戒處所觀察、勒戒後，認有繼續施用毒
    品之傾向，再經本院以91年度毒聲字第2654號裁定令入戒治
    處所施以強制戒治，嗣被告因強制戒治成效經評定為合格，
    無繼續戒治之必要，乃再由本院以92年度毒聲字第1898號裁
    定停止戒治，所餘戒治期間付保護管束，而於92年8 月19日
    保護管束期滿未經撤銷，視為強制戒治期滿；被告上開施用
    第一級、第二級毒品犯行，亦經檢察官提起公訴，由本院以
    91年度訴字第2040號分別判處有期徒刑8 月、有期徒刑6 月
    ，應執行有期徒刑1 年確定（已執行完畢）；被告又因施用
    第一級、第二級毒品案件，經本院以94年度訴字第2600號分
    別判處有期徒刑1 年、有期徒刑8 月，應執行有期徒刑1 年
    6 月確定（嗣經裁定減刑執行完畢），此亦有臺灣高等法院
    被告前案紀錄表1 份在卷可憑；本件事證明確，被告施用毒
    品犯行，堪以認定。
二、按海洛因及甲基安非他命分別為毒品危害防制條例第2 條第
    2 項第1 款、第2 款所規定之第一級毒品及第二級毒品。核
    被告施用海洛因之行為，係犯毒品危害防制條例第10條第1
    項之施用第一級毒品罪，其施用甲基安非他命之行為，係犯
    毒品危害防制條例第10條第2 項之施用第二級毒品罪；被告
    施用前後持有第一級毒品海洛因、第二級毒品甲基安非他命
    之低度行為，應為其施用之高度行為所吸收，均不另論罪。
    被告所犯上開二罪，犯意各別，罪名互異，應予分論併罰。
    又被告有如事實欄第1 項所載之犯罪科刑及執行紀錄，有臺
    灣高等法院被告前案紀錄表在卷可參，其於受有期徒刑之執
    行完畢後，5 年內故意再犯本件有期徒刑以上之罪，為累犯
    ，應依刑法第47條第1 項規定加重其刑。爰審酌被告前已因
    施用毒品而受不起訴處分之寬典，並多次經法院論罪科刑執
    行完畢，猶不知警惕而再犯本件之罪，顯見其自制力薄弱，
    惟其施用毒品僅屬自殘行為，對於他人之法益尚無直接之侵
    害，及其犯後坦承犯行，態度尚稱良好等一切情狀，量處如
    主文所示之刑，並定其應執行之刑。扣案注射針筒1 支，係
    被告所有供其本件施用海洛因犯行所用之物，此據被告供承
    明確，爰依刑法第38條第1 項第2 款規定宣告沒收。
據上論斷，應依刑事訴訟法第273 條之1 第1 項、第299 條第1
項前段，毒品危害防制條例第10條第1 項、第2 項，刑法第11條
前段、第47條第1 項、第51條第5 款、第38條第1 項第2 款，判
決如主文。
本案經檢察官連思藩到庭執行職務
中    華    民    國    98    年     4    月    29    日
                刑事第十四庭  法  官  劉景宜
上列正本證明與原本無異。
如不服本判決，應於判決送達後10日內敘明上訴理由，向本院提
出上訴狀 (應附繕本) ，上訴於臺灣高等法院。其未敘述上訴理
由者，應於上訴期間屆滿後20日內向本院補提理由書「切勿逕送
上級法院」。
                              書記官  謝秀青
中    華    民    國    98    年    4     月    30    日
附錄本案論罪科刑法條全文：
毒品危害防制條例第10條第1 項、第2 項
毒品危害防制條例第10條
施用第一級毒品者，處 6 月以上 5 年以下有期徒刑。
施用第二級毒品者，處 3 年以下有期徒刑。


司法院資訊處製作；財團法人民間司法改革基金會備份。
